【裁判字號】    99,上訴,1095
【裁判日期】    991231
【裁判案由】    毒品危害防制條例
【裁判全文】
臺灣高等法院臺南分院刑事判決        99年度上訴字第1095號
上  訴  人
即  被  告  林稚斌
上列上訴人因毒品危害防制條例案件，不服臺灣臺南地方法院99
年度訴字第1328號中華民國99年10月27日第一審判決（起訴案號
：臺灣臺南地方法院檢察署99年度毒偵字第1402號），提起上訴
，本院判決如下：
    主  文
上訴駁回。
    事  實
一、林稚斌前於民國82年間因違反肅清煙毒條例案件，經原審法
    院83年度訴字第299號判處有期徒刑3年10月確定，於83年3
    月28日起入監執行，於84年9月23日假釋出監（預計於86年
    10月13日假釋期滿執行完畢）。嗣於85年間再犯肅清煙毒條
    例罪，經原審法院85年度訴字第1079號判處有期徒刑3年10
    月確定；上開假釋部分嗣被撤銷，應執行殘刑2年又6日。於
    86年間再犯肅清煙毒條例、麻醉藥品管理條例等罪，經原審
    法院86年度訴字第1714號分別判處有期徒刑3年10月、3月，
    定應執行刑為有期徒刑4年，並經本院以87年度上訴字第393
    號駁回上訴確定，上開判決確定及殘刑部分自86年2月14 日
    起接續執行，於91年8月9日假釋出監（預計於95年8月10 日
    假釋期滿執行完畢）。又於94年假釋期間因竊盜罪，經原審
    法院94年度易字第677號判處有期徒刑5月確定，上開假釋部
    分嗣被撤銷，應執行殘刑4年又1日，並與上開竊盜罪判刑部
    分自95年9月12日起接續執行，嗣經依中華民國96年罪犯減
    刑條例規定依法為減刑裁定後，於96年9月30日縮短刑期執
    行完畢。林稚斌另因施用毒品案件，經原審法院以94年度毒
    聲字第442號裁定送觀察、勒戒後，因認有繼續施用毒品傾
    向，再經裁定令入戒治處所強制戒治，因受強制戒治期間已
    逾6個月，且無繼續強制戒治之必要，於95年9月12日執行完
    畢出監，並經臺灣臺南地方法院檢察署檢察官以95年度戒毒
    偵字第139號為不起訴處分確定。
二、詎林稚斌不知悛改，基於施用第一級毒品海洛因之犯意，在
    強制戒治執行完畢釋放後5年內，於99年6月1日晚間七時許
    ，在臺南巿新市區（原臺南縣新市鄉）社內1之17號住處內
    ，以將第一級毒品海洛因置於注射針筒內加水稀釋後，再注
    射於手臂靜脈之方式，施用海洛因一次。嗣因員警對涉嫌販
    賣毒品之黃崇益實施通訊監察，監聽過程發現林稚斌疑似向
    黃崇益購買毒品而有施用毒品之犯罪嫌疑，經檢察官核發鑑
    定許可書後通知林稚斌配合採尿，其尿液檢驗結果呈嗎啡陽
    性反應，而悉上情。
三、案經嘉義縣警察局移送臺灣臺南地方法院檢察署檢察官偵查
    起訴。
    理  由
一、上揭犯罪事實，迭據被告於原審偵審中及本院審理時坦承不
    諱，且被告被查獲當日所採集之尿液，經送臺灣檢驗科技股
    份有限公司檢驗結果，確呈嗎啡及可待因陽性反應，有該公
    司濫用藥物檢驗報告及代號與真實姓名對照表在卷可稽，足
    被告之自白與事實相符。查被告曾有上開犯罪事實欄所示因
    施用毒品而受觀察、勒戒及強制戒治執行之前案紀錄，有臺
    灣高等法院被告前案紀錄表在卷可參，是被告於強制戒治執
    行完畢釋放後，5年內再犯施用毒品罪，自應依法論罪科刑
    。
二、按海洛因係毒品危害防制條例第2條第2項第1款所列之第一
    級毒品。核被告所為，係犯毒品危害防制條例第10條第1項
    之施用第一級毒品罪。被告施用前持有第一級毒品海洛因之
    行為，為其施用之高度行為所吸收，不另論罪。又被告有上
    開犯罪事實欄所載之犯罪科刑及執行完畢紀錄，有臺灣高等
    法院被告前案紀錄表附卷足參，其受徒刑之執行完畢後，5
    年內故意再犯本件有期徒刑以上之罪，為累犯，應依刑法第
    47條第1項規定加重其刑。
三、原審審理結果，認被告罪證明確，因予適用毒品危害防制條
    例第10條第1項，刑法第11條前段、第47條第1項，並審酌被
    告前曾因施用毒品觸法，仍不知悛悔，又施用足以導致精神
    障礙、性格異常，甚至造成生命危險之毒品，戕害一己之身
    體健康，對社會治安可能之危害程度非微，惟其犯罪後尚能
    坦承犯行等一切情狀，量處有期徒刑8月。本院經核原判決
    ，認事用法俱無不合，量刑亦稱妥適。
四、被告上訴意旨略以：伊有指認上手係黃崇益而查獲，原判決
    未依毒品危害防制條例第17條第1項予以減刑；又被告於案
    發前，已自行前往嘉南療養院服用美沙冬治療，依毒品危害
    防制條例第21條第1項規定應可以由檢察官為不起訴處分云
    云。惟查因警方對涉嫌販賣毒品之黃崇益所使用000000000
    號行動電話，自99年3月22日起至99年5月17日止實施通訊監
    察，於監聽過程發現林稚斌疑似向黃崇益購買毒品而有施用
    毒品之犯罪嫌疑，經檢察官核發鑑定許可書後，通知林稚斌
    配合採尿，其尿液檢驗結果，呈嗎啡陽性反應，因而查獲本
    案，為被告供承明確，且有臺灣嘉義地方法院核發之通訊監
    察書及電話附表可證（見警卷第18-23頁）。本院參酌被告
    第一次接受警詢日期為99年6月4日（見警卷第1頁），縱令
    案外人黃崇益有販賣第一級毒品犯行，顯非因被告指認其上
    手係黃崇益而查獲。況經本院調取黃崇益之前案紀錄，尚無
    販賣第一級毒品之前科（見本院卷第29-30頁），則被告上
    訴意旨所稱因其指認其上手係黃崇益云云，即非有據。又被
    告雖以其案發前已自行前往嘉南療養院服用美沙冬替代療法
    ，依毒品危害防制條例第21條規定應獲不起訴云云。然查被
    告雖有上開主張，但未提出適當證據資料佐證，其所辯是否
    可採，已有可疑。又被告前於98年5月7日14時30分回溯26小
    時內因施用毒品海洛因被查獲，檢察官鑑於被告需於96年10
    月30日以減刑更生人身分參加行政院衛生署嘉南療養院美沙
    冬替代療法治療，乃於98年7月7日以98年度毒偵字第1046號
    予以緩起訴處分在案（見毒偵卷第18-19頁），顯然已獲毒
    品危害防制條例第21條規定之寬典。況查被告於99年6月4日
    接受警方詢問時供稱：「（本局出示臺灣臺南地方法院檢察
    署鑑定許可書，受鑑定人林稚斌是否為你本人？是否願意配
    合警方調查？）是我本人，我願意配合警方調查。（你是於
    何時開始施用毒品？最後一次施用毒品之時間、地點為何？
    於82年開始施用毒品，最後一次時間是99年6月1日晚7時許
    在住處房間內施用第一級毒品海洛因。」等語（見警卷第2
    、3頁）。顯然被告在緩起訴處分後，再度施用第一級毒品
    ，足證美沙冬替代療法已無法戒除其毒癮，又從被告被查獲
    後之供述，並無被告所稱其係於犯罪未被發覺前，已自動向
    行政院衛生署嘉南療養院申請替代療法之情事。被告上訴意
    旨，仍執陳詞，指摘原判決不當，為無理由，應予駁回。
據上論斷，應依刑事訴訟法第368條，判決如主文。
本案經檢察官林炎昇到庭執行職務。
中    華    民    國    99    年    12    月    31    日
                  刑事第一庭    審判長法  官  茆臺雲
                                      法  官  蔡長林
                                      法  官  王明宏
以上正本證明與原本無異。
如不服本判決應於收受送達後10日內向本院提出上訴書狀，其未
敘述上訴理由者，並得於提起上訴後10日內向本院補提理由書（
均須按他造當事人之人數附繕本）「切勿逕送上級法院」。
                                      書記官  黃全忠
中    華    民    國    99    年    12    月    31    日
附錄本判決論罪科刑法條：
毒品危害防制條例第10條第1項：
施用第一級毒品者，處6月以上5年以下有期徒刑。

司法院資訊處製作；財團法人民間司法改革基金會備份。
